【裁判字號】    92,易,6
【裁判日期】    920210
【裁判案由】    毀損
【裁判全文】
臺灣嘉義地方法院刑事判決                              九十二年度易字第六號
    公  訴  人  臺灣嘉義地方法院檢察署檢察官
    被      告  丁○○  男十九.
                丙○○  男二十.
右列被告因毀損案件，經檢察官提起公訴（九十一年度偵字第八一四０號），本院判
決如左：
    主  文
丁○○、丙○○共同損壞他人車輛之前、後擋風玻璃、車窗玻璃、車燈與板金，致生
損害於他人，各處有期徒刑肆月，如易科罰金，以佰元折算壹日。
    事  實
一、緣丁○○及丙○○二人於九十一年十月三十日晚上十一時許，因故與位於嘉義縣
    太保市○○路○段四六０號之「歡唱二００ＫＴＶ」工作人員發生糾紛，經不詳
    姓名人士報警，經警到場處理後，丁○○與丙○○二人離去現場，詎丁○○與丙○○二人心有未甘，竟於翌日凌晨一時三十分許，夥同姓名不詳之成年男子數人
    ，基於共同毀損之犯意聯絡，分持球棒、鐵條及機車鎖等物，打破「歡唱二００
    ＫＴＶ」店內之玻璃（此部分未據告訴）及甲○○所有停放在該店門口之車號Ｗ
    Ｕ─６８６８號自小客車之前、後擋風玻璃、車窗玻璃、車燈與板金（起訴書漏
    載車燈與車窗玻璃部分），足生損害於甲○○。嗣經甲○○報警循線查獲。
二、案經甲○○訴由嘉義縣警察局水上分局報請台灣嘉義地方法院檢察署檢察官偵查
    起訴。
    理  由
一、訊據被告丁○○、丙○○二人均矢口否認有何右揭犯行，並辯稱：當時其等均不
    在場，案發前一日晚上雖有至該ＫＴＶ店內聊天，但未與該店員工吵架云云。然
    查，被告二人右揭犯罪事實，業據告訴人甲○○指訴明確，復經在場證人乙○○
    到庭證稱屬實，並有受損現場照片三張（未據告訴之部分）及車損照片二張在卷
    可稽。且被告二人於案發前日（即九十一年十二月三十日）晚上十一時四十五分
    在該ＫＴＶ與員工發生衝突，經不詳姓名之人報警，經員警處理後，被告二人始
    離去該ＫＴＶ之情，復有報案紀錄影本一份在卷可查（見本院卷第一五頁），益
    徵告訴人指訴與證人乙○○證述之情節，應足採信。是被告二人所辯，均屬空言
    卸責之詞，委不足採。本件事證明確，被告二人犯行堪以認定。
二、核被告丁○○、丙○○二人所為，均係犯刑法第三百五十四條之罪。被告二人與
    該不詳姓名成年男子數人間就上述犯行有犯意之聯絡及行為之分擔，均為共同正
    犯。爰審酌被告二人因細故與他人發生衝突，即糾眾砸毀他人之物，惡性非輕，
    對告訴人財物所生之危害及犯罪後態度不佳等一切情狀，量處如主文所示之刑，
    並諭知易科罰金之折算標準，以資懲儆。
據上論斷，應依刑事訴訟法第二百九十九條第一項前段，刑法第二十八條、第三百五
十四條、第四十一條第一項前段，罰金罰鍰提高標準條例第一條前段、第二條，判決
如主文。
本案經檢察官黃正雄到庭執行職務
中      華      民      國    九十二    年      二      月      十      日
                              臺灣嘉義地方法院刑事第二庭
                                  法  官  林  坤  志
右正本證明與原本無異。
如不服本判決，應於判決送達後十日內向本院提出上訴狀( 應附繕本 )。
中      華      民      國    九十二    年      二      月     十       日
                                  書記官  李  子  英
附錄法條：
刑法第三百五十四條：
毀棄、損壞前二條以外之他人之物或致令不堪用，足以生損害於公眾或他人者，處二
年以下有期徒刑、拘役或五百元以下罰金。


司法院資訊處製作；財團法人民間司法改革基金會備份。
